Minutes et répertoires du notaire François GAUDRAY, 5 novembre 1785 - 23 juillet 1793 (étude XXVIII)
Archives nationales
- Minutes de François GAUDRAY, novembre 1785 - 22 juillet 1793; MC/ET/XXVIII/518 - MC/ET/XXVIII/563
  - Minutes. 1787, janvier - 1787, février, janvier 1787 - février 1787; MC/ET/XXVIII/525
    - Contrat de mariage entre Jean Marie Nicolas DARTENET demeurant rue Royale, paroisse Saint-Paul, diocèse de Paris, Etalier boucher et Marie Véronique Cossard, demeurant rue Royale, paroisse de Saint-Paul, diocèse de Paris., 13 février 1787; MC/ET/XXVIII/525
      contrat de mariage; Royale (rue); Dartenet, Jean-Marie-Nicolas; Cossard, Marie-Véronique; boucher
    - Contrat de mariage entre Roch COQUELIN demeurant rue Saint-Honoré, paroisse Saint-Eustache, diocèse de Paris, Marchand miroitier et Marie Julie Néel Despar, demeurant Grande rue de Reuilly faubourg Saint-Antoine, paroisse de Sainte Margueritte, diocèse de Paris., 13 février 1787; MC/ET/XXVIII/525
      contrat de mariage; Saint-Honoré (rue); Reuilly (rue de); Saint-Antoine (faubourg); Coquelin, Roch; Néel despar, Marie-Julie; commerçant; miroitier
    - Contrat de mariage entre Philippe LAURENT demeurant Grande rue du Faubourg Saint-Antoine, paroisse Sainte Margueritte, diocèse de Paris, Scieur de long et Reine Loury, demeurant rue de Laval faubourg Saint-Antoine, paroisse de Sainte Margueritte, diocèse de Paris., 14 février 1787; MC/ET/XXVIII/525
      contrat de mariage; Faubourg-Saint-Antoine (rue du); Saint-Antoine (faubourg); Laurent, Philippe; Loury, Reine; menuisier
    - Quittance de droits successoraux commis par Jacques-Joseph FROMENTEL, ébéniste à Paris rue Saint-Nicolas, héritier de son feu père tailleur d'habits à Paris., 14 février 1787; MC/ET/XXVIII/525
    - Brevet d'alloué de Jacques-François-Baptiste BOUDIN, fils d'1 feu jardinier vigneron à Bagnolet et de Marie-Julienne GIRARD, chez Jean CAUMONT, ébéniste à Paris, demeurant rue Traversière, moyennant 600 l., 14 février 1787; MC/ET/XXVIII/525
    - Inventaire de Marie-René DUPRESSOIR épouse POUPERON, où intervient François DUPRESSOIR, menuisier ébéniste, demeurant rue Jean Beausire, paroisse Saint-Paul., 15 février 1787; MC/ET/XXVIII/525
    - Bail pour 9 ans de maison et dépendances rue Traversière, moyennant 1650 l. de loyer annuel, par André-François BOBÉE, avocat en Parlement, demeurant rue Royale, paroisse Saint-Paul, à Pierre BONNEMAIN, maître menuisier et Rose ARNOULT, dt rue Traversière .., 16 février 1787; MC/ET/XXVIII/525
    - Contrat de mariage entre Jean louis BRUYÈRE demeurant Grande rue du Faubourg Saint-Antoine, paroisse Sainte Margueritte, diocèse de Paris, Sculpteur et Louise Thérèse De Couée, demeurant Grande rue du Faubourg Saint-Antoine, paroisse de Sainte Margueritte, diocèse de Paris., 17 février 1787; MC/ET/XXVIII/525
      contrat de mariage; Faubourg-Saint-Antoine (rue du); Bruyère, Jean-Louis; Couée, Louise-Thérèse de; sculpteur
    - Contrat de mariage de Jean-Louis BRUYERRE, sculpteur, demeurant grande rue du Fg-S/t/-Antoine fils d'1 serrurier de Paris, avec Louise-Thérèse DECOUÉE, fille majeure de Laurent DECOUÉE, sculpteur et de Charlotte GARIEN - Témoin: Jean-Baptiste Louis HEURTAUX, sculpteur, beau frère de la future à cause de Marie-Jeanne DECOUEE lui apporte 600 l. elle 400 l., 17 février 1787; MC/ET/XXVIII/525
    - Contrat de mariage entre Jean Baptiste Eustache VAUVERRANT demeurant Grande Pente de Bercy faubourg Saint-Antoine, paroisse Sainte Margueritte, diocèse de Paris, Blanchisseur et Jeanne Moreau, demeurant Grande pente de Bercy, paroisse de Sainte Margueritte, diocèse de Paris., 18 février 1787; MC/ET/XXVIII/525
      contrat de mariage; Saint-Antoine (faubourg); Vauverrant, Jean-Baptiste-Eustache; Moreau, Jeanne; teinturier blanchisseur
    - Contrat de mariage entre Mathurin JONATRE demeurant Cour Saint-Louis faubourg Saint-Antoine, paroisse Sainte Margueritte, diocèse de Paris, Cordonnier et Marie Jeanne Thibault, demeurant Cour Saint-Louis faubourg Saint-Antoine, paroisse de Sainte Margueritte, diocèse de Paris., 19 février 1787; MC/ET/XXVIII/525
      contrat de mariage; Saint-Antoine (faubourg); Saint-Antoine (faubourg); Jonatre, Mathurin; Thibault, Marie-Jeanne; cordonnier
    - Inventaire après le décès de Marie-Catherine SANDEL, femme de Nicolas DUVAL, ancien maître menuisier, demeurant grande rue du Fg-S/t/ Antoine, mariés sans contrat après testament du 3 sept 1779 devant LARDIN, plus à requête de Marie-Marguerite DUVAL, épouse de Mathieu-Charles SAUNIER, maître ébéniste, à Paris, femme séparée de biens depuis 1758, demeurant rue des 2 Portes, paroisse Saint-Séverin, plus de Lavoye-Pierre, descendants par leur mère, en présence de Claude-Charles SAUNIER, maître ébéniste, demeurant grande rue de faubourg Saint-Antoine, tuteur - Le hangard est estimé -, 19 février 1787; MC/ET/XXVIII/525
      inventaire; testament
    - Contrat de mariage de JONATRE avec Marie-Jeanne THIBAULT, fille majeure de feu Nicolas THIBAULT, ébéniste et de Marie-Catherine POTIER. .., 19 février 1787; MC/ET/XXVIII/525
    - Transport de droits successoraux par Marie-Anne LA HOCHE, femme de Pierre-Claude RENOUX, sculpteur, demeurant Grande rue du Fg-S/t/-Antoine Charles-Joseph LA HOCHE, menuisier rue Traversière et autres, à enfant de Charles LA HOCHE, sculpteur à Paris, leur frère, à Claude Antoine CUGNIARD et Marie-Madeleine Desfossés, beau père et mère, elle veuve de Charles LA HOCHE., 21 février 1787; MC/ET/XXVIII/525
    - Amortissement de 30 l. de rente par le roi à Jean-Louis GOBERT, doreur des bâtiments du roi, demeurant rue du Mouton, paroisse Saint-Jean-en-Grève., 27 février 1787; MC/ET/XXVIII/525
  - Minutes. 1787, mars - 1787, avril, mars 1787 - avril 1787; MC/ET/XXVIII/526
    - Contrat de mariage entre Pierre Antoine DELAS, écuyer, demeurant rue des Barres, paroisse Saint-Paul, diocèse de Paris, Servant dans les gardes françaises à Paris et Barbe Morhain veuve Jointin, deumeurant hors de Paris, paroisse hors de Paris, diocèse non identifié., 3 mars 1787; MC/ET/XXVIII/526
      contrat de mariage; Barres (rue des); Delas, Pierre-Antoine, ,; Morhain, Barbe; Jointin (veuve)
    - Contrat de mariage entre Antoine Elie MONY demeurant rue Saint-Louis, paroisse Saint-Gervais, diocèse de Paris, Marchand grainier et Anne Margueritte Brocheton, demeurant Quai Bourbon isle Saint-Louis, paroisse de Saint-Louis en l'Isle, diocèse de Paris., 4 mars 1787; MC/ET/XXVIII/526
      contrat de mariage; Saint-Louis (rue); Mony, Antoine-Elie; Brocheton, Anne-Margueritte; commerçant
    - FORTIN, fondeur; Inventaire après décès de Marguerite PERRIER femme de Jean-Claude BOISSEL, figuriste demeurant rue de Lappe, mariés en 1783 sans contrat, à Sainte-Marguerite il a acquis des terrains à VAROGNE, en Franche-Comté, suivant contrats chez Lardin et Gaudray en oct. 1784 et Janvier 1786 .. il doit à FORTIN, fondeur 555 l. 10 s. .., 5 mars 1787; MC/ET/XXVIII/526
    - Quittance à agit comme procureur spécial Pierre DELAQUI garçon fondeur, demeurant à Paris grande rue du faubourg - Saint-- Antoine .., 5 mars 1787; MC/ET/XXVIII/526
    - Inventaire après décès d'Antoine-Adrien DURAND, compagnon ébéniste, demeurant rue Traversière, à requête de Bon Durand maître ébéniste, son père, demeurant rue de Charenton, et d'Etienne-Nicolas MAILLET, serrurier, rue Traversière, qui travaillent pour lui, époux d'1 DURAND, son beau frère et chez qui il habitait., 8 mars 1787; MC/ET/XXVIII/526
    - Sous-bail pour 7 ans d'une ferme à Poulangy [Poulangis] au bord du pont de Saint-Maur par Antoine-Joseph KROPPER, ancien marchand poêlier ordinaire du roi, locataire avec Marguerite-Françoise VILLIAUME, son épouse, à Joseph BRUCELLE, maître aubergiste., 10 mars 1787; MC/ET/XXVIII/526
      bail; Kropper, Antoine-Joseph; Villiaume, Marguerite-Françoise; Brucelle, Joseph; commerçant; hôtelier
    - Inventaire après décès de Jean-Baptiste CLAUDE, maître ébéniste à Paris, rue Saint-Nicolas, époux de Marie-Madeleine SAVART, 2 filles, en présence de Charles LEAUTÉ, sculpteur, demeurant rue de Bercy - semble en relation avec AVRIL MALOT, BONNEMAIN, LAPIE ? SCHMIDT, TOPINO ? CHAMBAIN KENRISMAKER, ? LEVASSEUR, YOUF Veuve NORMAND, Jean NORMAND fils LEAUTÉ, .., 12 mars 1787; MC/ET/XXVIII/526
    - Arrêté de compte de succession Durand, marchand de vin, pour son fils mineur Charles Durand, apprenti orfèvre, demeurant rue et Montagne Sainte-Geneviève, paroisse Saint-Etienne-du-Mont., 13 mars 1787; MC/ET/XXVIII/526
      compte d'exécution testamentaire; liquidation; Montagne-Sainte-Geneviève (hameau); Durand (successeurs); Durand, Charles; commerçant; orfèvre
    - Mainlevée d'opposition par divers, dont François SAMUSEAU, vernisseur du roi, demeurant rue des Marais, par Saint-Laurent., 13 mars 1787; MC/ET/XXVIII/526
    - Quittance de rachat de rente à Bordier, vigneron, par les Deleval, notamment François-Pierre Bonnay, professeur de musique et Jeanne-Josèphe Deleval, demeurant rue Froidmanteau, paroisse Saint-Germain-l'Auxerrois., 14 mars 1787; MC/ET/XXVIII/526
      quittance; acte de vente; Froidmanteau (rue); Bordier; Deleval (famille); Bonnay, François-Pierre; Deleval, Jeanne-Josèphe; viticulteur; enseignant
    - Consentement pour toucher des arrérages de rente accordé par Jacques Templer, graveur en taille douce, demeurant rue des Sept-Voies, paroisse Saint-Etienne-du-Mont, à Pierre-Alexis-Michel Bradel, relieur à Paris et Marie Templer, même rue., 14 mars 1787; MC/ET/XXVIII/526
      ratification; Sept-Voies (rue des); Templer, Jacques; Bradel, Pierre-Alexis-Michel; Templer, Marie; graveur; imprimeur
    - Quittances pour travaux d'1 maison rue Lenoir, à Girond de Villette, fabriquant de papier peint par .. Jean-Baptiste Etienne DESLANDRES dit FRANÇOIS maître peintre, demeurant rue Percée, 358l. 12s. 2d CLIER, maître menuisier 3493l. 12s. 7d., 23 mars 1787; MC/ET/XXVIII/526
    - Inventaire après décès de Madeleine-Elisabeth JOUBERT épouse CREIN imprimeur en papier, dont les héritiers sont ses frères et soeurs, notamment. .. Jean JOUBERT, ciseleur, rue de la Cossonnerie, paroisse Saint-Eustache Jean-Robert JOUBERT, sculpteur à Lyon. .., 28 mars 1787; MC/ET/XXVIII/526
    - Brevet d'apprentissage de François-Nicolas TRILLAUD, 14 ans pour 4 ans, fils de François TRILLAUD, concierge du château de MONT-SAINT-PÈRE, diocèse de Soissons, près Château-Thierry, logé à Paris chez M. de FAVENTINE, fermier général, demeurant rue d'Antin, paroisse Saint-Roch, chez Jean-Antoine BRUNS, maître ébéniste à Paris, demeurant rue Saint-Nicolas, moyennant 600 l., 29 mars 1787; MC/ET/XXVIII/526
    - Obligation de 12200 l. par Guillaume LECANU, marchand horloger, rue Saint-Louis, par Saint-Barthélémy au profit de Catherine-Françoise POUPERON, veuve de Louis-Nicolas GERARD, maître doreur à Paris, demeurant rue Saint-Jacques-de-la-Boucherie, par Saint-Jacques et S/ts/ Innocents .., 4 avril 1787; MC/ET/XXVIII/526
    - Inventaire après décès de Jean GENDRE, maître fondeur, demeurant place de la Bastille, paroisse Saint-Paul, épouse de Perinne-Marguerite NICOLE, veuve de Felix LEROUX, lui-même maître fondeur, 3 enfants encore mineurs, en présence de Claude Gendre, bourgeois de Paris, demeurant enclos de l'Arsenal, frère S atelier sont expertisés par Jean-Henry PASSE, maître fondeur, demeurant rue des 2 boules, paroisse Saint-Germain-l'Auxerrois et Noel LEMAIRE, maître fondeur, demeurant rue de Lappe: robinets neuf, outils, métal 44 l. de modèles en cuivre 99 l. 680 l. de modèles en plomb 300 l. .., 5 avril 1787; MC/ET/XXVIII/526
    - Renonciation par les frères FORTIN, dont Jacques-Noel FORTIN, ébéniste, demeurant rue de Montreuil, à la succession de leur père Michel FORTIN, maître maçon., 5 avril 1787; MC/ET/XXVIII/526
    - Transport de portion de rente par Marie-Elisabeth LELOUP, veuve d'Edme GEOFFRIN menuisier, demeurant au Port de la Rapée, qu'elle fera ratifier par ses enfants encore mineurs .., 6 avril 1787; MC/ET/XXVIII/526
    - Contrat de mariage entre Louis Charles MALBESTE demeurant Grande rue du Faubourg Saint-Antoine, paroisse Sainte Margueritte, diocèse de Paris, Sculpteur et Antoinette Jeanne Françoise Ladra, demeurant Grande rue du Faubourg Saint-Antoine, paroisse de Sainte Margueritte, diocèse de Paris., 9 avril 1787; MC/ET/XXVIII/526
      contrat de mariage; Faubourg-Saint-Antoine (rue du); Malbeste, Louis-Charles; Ladra, Antoinette-Jeanne-Françoise; sculpteur
    - Contrat de mariage de Louis-Charles MALBESTE, sculpteur, fils mineur de Charles Malbeste, ancien marchand mercier, Saint-grande rue de faubourg Saint-Antoine, avec Antoinette - Jeanne - Françoise LADRA, fille d'Etienne LADRA, boulanger et de Jeanne-Antoinette GENTY lui apporte 500 l. elle 500 l., 9 avril 1787; MC/ET/XXVIII/526
    - Jean-Baptiste DISNEMATIN-DORAT, ancien garde de la Mercerie et Marguerite-Françoise TESSIER, demeurant rue des Fourreurs paroisse Saint-Germain-l'Auxerrois, s'obligent de payer à titre de constitution dotale, 10000 F. à leur fils majeur Jean-Baptiste DISNEMATIN-DORAT, avocat en Parlement, sur le point de partir pour aller s'établir à l'Isle de Bourbon ou aux Grandes Indes, voulant lui faciliter les moyens de former cet établissement, avant son embarquement au Havre de Grâce où il doit être reçu par Jean-Baptiste BONEL, negociant... le 19 janvier 1791, il a touché 4000 l. mais n'a pas fait l'établissement prévu et les parents s'engagent à lui verser 16000 l..., 10 avril 1787; MC/ET/XXVIII/526
    - Bail de maison rue de Lappe par Jean-Baptiste DAUNIS, maître en chirurgie, demeurant rue des Tournelles, paroisse Saint-Paul pour 9 ans moyennant 1130 l. de loyer annuel à Antoine-Marie HERVIEUX, maître ébéniste et Marie-Catherine LECLERC, demeurant rue de Lappe, maison dont la boutique est occupée par LANGLOIS, menuisier., 11 avril 1787; MC/ET/XXVIII/526
    - Bail 3-6-9 d'appartement grande rue du Faubourg-Saint-Antoine et rue de Charenton, moyennant 250 livres par Louis-Henri PREVOST, bourgeois de Paris, demeurant rue Geoffroy-Lasnier, paroisse Saint-Paul, à Antoine-Joseph KROPPER, marchand poêlier ordinaire du roi, et Marguerite-Françoise VUILLIAUME, demeurant même rue., 12 avril 1787; MC/ET/XXVIII/526
      bail; Faubourg-Saint-Antoine (rue du); Charenton (rue de); Geoffroy-l'Asnier (rue); Prevost, Louis-Henri; Kropper, Antoine-Joseph; Vuilliaume, Marguerite-Françoise; commerçant
    - Contrat de mariage de François JEAN, maçon, frère de [Simon] JEAN, maître menuisier en meubles, demeurant rue Amelot, Témoin - Demoiselle hippolyte-Suzanne-Ferdinand SAINT-LECQUE, épouse de Simon Jean, demeurant rue Amelot, belle soeur,. .., 12 avril 1787; MC/ET/XXVIII/526
    - Notoriété où atteste Jacque-Laurent COSSON, maître ébéniste, demeurant rue de Charonne pour la fille de Jean-Baptiste HYVER .., 13 avril 1787; MC/ET/XXVIII/526
    - Adjudication de maison rue de la Roquette provenant de JUNIÉ, bourgeois de Paris, il demande des créanciers, en présence de Pierre DECAN, marchand orfèvre, curateur, demeurant Place Baudoyer paroisse Saint-Gervais, et Robert VEAUX, maître menuisier, rue du Faubourg-S/t/-Antoine. .., 13 avril 1787; MC/ET/XXVIII/526
    - Vente d'outils, ' ustencils ' (ustensiles), marchandises et autres effets mobiliers composant le fonds de commerce de coutellerie qu'exercent Gilbert Audin, maître coutelier et Marie-Louise Dufey, demeurant grande rue de Charonne, d'une boutique et maison appartenant aux Frères des écoles de Charité, 4 rue de Lappe dont Madame Infroy est principale locataire moyennant 900 l., à Michel Dumont, coutelier à Paris, demeurant rue de Charonne., 15 avril 1787; MC/ET/XXVIII/526
      acte de vente; Charonne (rue de); Audin, Gilbert; Dufey, Marie-Louise; Infroy (Madame); Dumont, Michel
    - Contrat de mariage entre Jean Honoré PARIS demeurant rue de Charenton, paroisse Sainte Margueritte, diocèse de Paris, Garçon ébéniste et Anne Margueritte Mennard, demeurant rue de la Roquette faubourg Saint-Antoine, paroisse de Sainte Margueritte, diocèse de Paris., 16 avril 1787; MC/ET/XXVIII/526
      contrat de mariage; Charenton (rue de); Roquette (rue de la); Saint-Antoine (faubourg); Paris, Jean-Honoré; Mennard, Anne-Margueritte; ébéniste
    - Contrat de mariage de Jean - Honoré PARIS, garçon ébéniste demeurant à Paris, rue de Charenton, avec Anne-Marguerite MENARD - Témoin, Antoine ASSIER - PERICA, ingénieur du roi demeurant rue Geoffroy Lasnier, par. sr Paul, oncle de la future à cause de Louise DESSERT., 16 avril 1787; MC/ET/XXVIII/526
    - Compte où interviennent: Joseph Monfroy, marchand poilier (marchand poëlier) à Paris, demeurant rue du Four Saint-Germain, paroisse Saint-Sulpice, tuteur, et Jean-Baptiste Michonis, maître tabletier, demeurant rue Guerin-Boisseau, paroisse Saint-Nicolas-des-Champs..., 17 avril 1787; MC/ET/XXVIII/526
      compte; Guérin-Boisseau (rue); Monfroy, Joseph; Michonis, Jean-Baptiste; commerçant; tabletier
    - Contrat de mariage BAUFRANC-BAUREMAIRE - Témoins,. .. Joseph PLANET, menuisier à Paris, ami du futur., 17 avril 1787; MC/ET/XXVIII/526
    - Contrat de mariage entre Hyacinthe BAUFRANC demeurant rue Saint-Antoine, paroisse Saint-Paul, diocèse de Paris, Garçon marchand de vin et Monique Bauremaire, demeurant rue Saint-Antoine, paroisse de Saint-Paul, diocèse de Paris., 17 avril 1787; MC/ET/XXVIII/526
      contrat de mariage; Saint-Antoine (rue); Baufranc, Hyacinthe; Bauremaire, Monique; commerçant
    - Contrat de mariage entre Antoine Michel GAUTIER demeurant rue Amelot faubourg Saint-Antoine, paroisse Sainte Margueritte, diocèse de Paris, Compagnon fondeur acheveur et Marie Cancienne Baconnier veuve Genest, demeurant rue Amelot faubourg Saint-Antoine, paroisse de Sainte Margueritte, diocèse de Paris., 18 avril 1787; MC/ET/XXVIII/526
      contrat de mariage; Amelot (rue); Gautier, Antoine-Michel; Baconnier, Marie-Cancienne; Genest (veuve)
    - Vente d'usufruit de jardin par Jean-François GISQUAY, maître marbrier et Marie-Jeanne ROBERT, rue de Carême prenant, paroisse Saint-Laurent .., 18 avril 1787; MC/ET/XXVIII/526
    - Contrat de mariage de Antoine-Michel GAUTIER, compagnon fondeur acheteur demeurant rue Amelot, faubourg Saint-Antoine avec Marie Cancienne BACONNIER veuve sans enfant de GENEST .., 18 avril 1787; MC/ET/XXVIII/526
    - Contrat de mariage entre Nicolas LECLERC demeurant Grande rue du Faubourg Saint-Antoine, paroisse Sainte Margueritte, diocèse de Paris, Aubergiste et Sassot, deumeurant hors de Paris, paroisse hors de Paris, diocèse de Paris., 19 avril 1787; MC/ET/XXVIII/526
      contrat de mariage; Faubourg-Saint-Antoine (rue du); Leclerc, Nicolas; Sassot; hôtelier
    - Renonciation par sa fille majeure à la succession de Jacques-François MALRAUT, menuisier à Paris., 20 avril 1787; MC/ET/XXVIII/526
    - Contrat de mariage entre Jean François TRICNEAU demeurant rue des Lombards, paroisse Saint-Jacques des Saints Innocents, diocèse de Paris, Domestique et Jeanne Balthazar Despommiers, demeurant rue de Charonne faubourg Saint-Antoine, paroisse de Sainte Margueritte, diocèse de Paris., 22 avril 1787; MC/ET/XXVIII/526
      contrat de mariage; Lombards (rue des); Charonne (rue de); Saint-Antoine (faubourg); Tricneau, Jean-François; Despommiers, Jeanne-Balthazar; employé de maison
    - Obligation de 808 livres 3 sols et 6 deniers par Julien LE ROYER, marchand faïencier, à la Chapelle-Moche, province du Maine (aujourd'hui: La Chapelle d'Andaine, Orne), venu à Paris, et Jean LE ROYER, marchand faïencier, 24 ans, envers Jean-Baptiste LEUILLIER, marchand faïencier, rue Saint-Antoine, paroisse Saint-Paul., 25 avril 1787; MC/ET/XXVIII/526
      obligation; Saint-Antoine (rue); Le Royer, Julien; Le Royer, Jean; Leullier, Jean-Baptiste; commerçant; porcelainier
    - Contrat de mariage entre Charles PUTTEMANS demeurant Grande rue du Faubourg Saint-Antoine, paroisse Sainte Margueritte, diocèse de Paris, Garçon cordonnier et Marie Josèphe Ignace Fillon, deumeurant hors de Paris, paroisse hors de Paris, diocèse non identifié., 26 avril 1787; MC/ET/XXVIII/526
      contrat de mariage; Faubourg-Saint-Antoine (rue du); Puttemans, Charles; Fillon, Marie-Josèphe-Ignace; cordonnier
    - Contrat de mariage entre Clément LOSSEN demeurant Passage des Quinze-Vingt faubourg Saint-Antoine, paroisse Sainte Margueritte, diocèse de Paris, Serrurier et Claude Thérèse Capitain, demeurant rue de Charonne faubourg Saint-Antoine, paroisse de Sainte Margueritte, diocèse de Paris., 29 avril 1787; MC/ET/XXVIII/526
      contrat de mariage; Saint-Antoine (faubourg); Charonne (rue de); Lossen, Clément; Capitain, Claude-Thérèse; serrurier
    - Contrat de mariage LOSSEN, serrurier avec CAPITAIN Témoins: Jean FRITSCH, ébéniste, beau frère de la future, Guillaume LAURENCE, menuisier à Paris, ami., 29 avril 1787; MC/ET/XXVIII/526
    - Partage PERRIN, où intervient Claude-Joseph PERRIN, graveur à la manufacture de toutes de Jony, près Versailles. .. 2 actes, 30 avril 1787; MC/ET/XXVIII/526
  - Minutes. 1787, mai - 1787, juin, mai 1787 - juin 1787; MC/ET/XXVIII/527
    - A demande de PALAISEAU, inventaire après décès de Marie-Claude PALAISEAU, soeur germaine, veuve de François CHICOT, menuisier à Paris; papiers inv. après décès CHICOT, 29 oct. 1778, devant Lardin, puis liquidation et partage contrat de mariage, devant DERUELLE (Et. LXII) inv. après décès de Marie FECAMBERGE, sa 1ère femme devant Le Jay 26 oct. 1757.- Oubli d'1 arrangement entre Chicot et Frère CAVAILLER, maître menuisier relativement à l'apprentissage du fils menuisier de Chicot.- Quittance de Chicot fils du oct. 1771 à son frère, de 1177 l. s/ les 1200 l. qui lui revenait de l'inventaire.- devant GARCERAND, (Et, XC) vente par Chicot et sa femme de fonds de boutique à Pierre François BONTEMPS menuisier à Paris, pour 8100 l. billets de Bontemps et Maury sa femme au profit de la veuve Chicot en 1785 .. 1787, 26 juin, arrêté de compte., 23 avril 1758 - 21 mai 1787; MC/ET/XXVIII/527
      inventaire; partage; contrat de mariage; acte de vente; quittance
    - Acte de notoriété après le décès le 6 juillet 1786 à Saint-Germain-en-Laye, de Jacques Rousseau, dit Roussel, ancien marchand horloger à Saint-Omer., 1er mai 1787; MC/ET/XXVIII/527
      notoriété; Saint-Germain-en-Laye (Yvelines); Saint-Omer (Pas-de-Calais); Rousseau dit Roussel, Jacques; Roussel, Jacques; commerçant; horloger
    - Contrat de mariage entre Claude Jean Baptiste QUENTIN demeurant rue Saint-Bernard faubourg Saint-Antoine, paroisse Sainte Margueritte, diocèse de Paris, Jardinier et Marie anne Félicité Stinville, demeurant rue de Montreuil, paroisse de Sainte Margueritte, diocèse de Paris., 1er mai 1787; MC/ET/XXVIII/527
      contrat de mariage; Saint-Bernard (rue); Saint-Antoine (faubourg); Montreuil (rue de); Quentin, Claude-Jean-Baptiste; Stinville, Marie-Anne-Félicité; jardinier
    - Contrat de mariage entre Claude François ROZ demeurant Grandes Ecuries du Roi, paroisse Saint-Germain l'Auxerrois, diocèse de Paris, Maréchal ferrant et Louise barbe Morel, demeurant rue et Cul de sac Saint-claude, paroisse de Saint-Paul, diocèse de Paris., 2 mai 1787; MC/ET/XXVIII/527
      contrat de mariage; Roz, Claude-François; Morel, Louise-Barbe; maréchal-ferrant
    - Contrat de mariage entre Maurice THOUVENIN demeurant rue et place Royale, paroisse Saint-Paul, diocèse de Paris, Domestique et Antoinette Fraisaut, demeurant rue et place Royale, paroisse de Saint-Paul, diocèse de Paris., 3 mai 1787; MC/ET/XXVIII/527
      contrat de mariage; Thouvenin, Maurice; Fraisaut, Antoinette; employé de maison
    - Constitution de rente au profit de Marie-Louise Cardon, femme de Jean-François Gouillard, bijoutier..., 5 mai 1787; MC/ET/XXVIII/527
      constitution de rente; Cardon, Marie-Louise; Gouillard, Jean-François; orfèvre
    - Contrat de mariage de Barthelemy ARNAUDIN, menuisier, demeurant rue de Charenton, fils de laboureur, avec Marie-Jeanne PETIT, fille d'1 chartier .., 5 mai 1787; MC/ET/XXVIII/527